vi: Kinh doanh & Công nghiệp > Bộ đồ bảo hộ lao động: Áo chắn đạn; Phụ kiện mặt nạ phòng hơi độc và mặt nạ khí; Mũ bảo hộ lao động; Quần áo bảo hộ chống các vật liệu nguy hiểm; Trang phục bảo hộ phản quang; Tạp dề bảo vệ; Kính bảo hộ; Mặt nạ bảo hộ; Giày bảo hộ; Găng tay bảo hộ; Miếng bảo vệ đầu gối; Mũ bảo hiểm hàn xì; Dây đai an toàn; Dây đai an toàn lao động
pt-BR: Comercial e industrial > Equipamento de proteção: Coletes à prova de bala; Acessórios para respiradores e máscaras de gás; Capacetes de proteção; Traje de proteção contra materiais perigosos; Vestuário de segurança de alta visibilidade; Aventais de proteção; Óculos de proteção; Máscaras de proteção; Botas de segurança; Luvas de segurança; Joelheiras de segurança; Capacetes para soldagem; Arneses de segurança no trabalho; Correias de segurança
zh-TW: 商業與各產業 > 工作安全防護裝備: 防彈背心; 防毒面具/呼吸器配件; 工作用安全頭盔; 化學防護衣; 高能見度安全服飾; 防護圍裙; 護目鏡; 保護面罩; 安全靴; 防護手套; 工作護膝; 焊帽; 工作安全吊帶; 工作安全繩
hu: Üzlet és ipar > Munkavédelmi védőfelszerelés: Golyóálló mellények; Gázmaszk- és légzésvédő-kiegészítők; Védősisakok; Veszélyes anyagok elleni védőruhák; Jól láthatósági biztonsági ruházat; Védőkötények; Védőszemüveg; Védőmaszkok; Biztonsági bakancsok; Biztonsági kesztyűk; Biztonsági térdvédők; Hegesztősisakok; Munkavédelmi hevederek; Munkabiztonsági kötelek
sl-SI: Posel in industrija > Varnostna zaščitna oprema za delo: Neprebojni jopiči; Dodatki za plinske maske in respiratorje; Čelade; Obleke za nevarne snovi; Visoko vidna varnostna oblačila; Zaščitni predpasniki; Zaščitna očala; Zaščitne maske; Zaščitni škornji; Zaščitne rokavice; Varnostni ščitniki za kolena; Varilske čelade; Delovni varnostni pasovi; Varovalne delovne zanke
th: ธุรกิจและอุตสาหกรรม > อุปกรณ์ป้องกันสำหรับความปลอดภัยในการทำงาน: เสื้อกั๊กกันกระสุน; หน้ากากป้องกันแก๊ซและอุปกรณ์สำหรับหายใจ; หมวกนิรภัย; ชุดป้องกันวัสดุอันตราย; เครื่องแต่งกายเพื่อความปลอดภัยที่มองเห็นได้ชัดเจน; ผ้ากันเปื้อนป้องกัน; แว่นป้องกันตา; หน้ากากป้องกัน; รองเท้าเซฟตี้; ถุงมือนิรภัย; ที่รองเข่าเพื่อความปลอดภัย; หมวกเชื่อม; เครื่องบังเหียนเพื่อความปลอดภัยในการทำงาน; เชือกล่ามเพื่อความปลอดภัย
es: Economía e industria > Equipo de protección para el trabajo: Chalecos antibalas; Accesorios para máscaras antigás y respiradores; Cascos; Trajes contra materiales peligrosos; Ropa de seguridad de alta visibilidad; Delantales de protección; Gafas de sol protectoras; Máscaras protectoras; Botas de seguridad; Guantes de seguridad; Rodilleras de seguridad; Caretas de soldar; Arneses de seguridad en el trabajo; Anclajes de seguridad laboral
en: Business & Industrial > Work Safety Protective Gear: Bullet Proof Vests; Gas Mask & Respirator Accessories; Hardhats; Hazardous Material Suits; High-Visibility Safety Apparel; Protective Aprons; Protective Eyewear; Protective Masks; Safety Boots; Safety Gloves; Safety Knee Pads; Welding Helmets; Work Safety Harnesses; Work Safety Tethers
da: Erhverv og industri > Sikkerhedstøj: Skudsikre veste; Tilbehør til gasmasker og røgmasker; Hjelme; Dragter til sundhedsfarligt materiale; Sikkerhedsbeklædning med høj synlighed; Sikkerhedsforklæde; Sikkerhedsbriller; Beskyttelsesmasker; Sikkerhedsstøvler; Sikkerhedshandsker; Knæbeskyttere; Svejsehjelme; Faldsikringsseler; Sikkerhedsfastgøring
sk-SK: Obchod a priemysel > Pracovné ochranné prostriedky: Nepriestrelné vesty; Príslušenstvo k plynovým maskám a respirátorom; Prilby; Obleky pri práci s nebezpečným materiálom; Bezpečnostné reflexné oblečenie; Ochranné zástery; Ochranné okuliare; Ochranné masky; Ochranná obuv; Bezpečnostné rukavice; Bezpečnostné chrániče kolien; Zváračské prilby; Pracovné bezpečnostné postroje; Pracovné bezpečnostné popruhy
hr-HR: Posao i industrija > Zaštitna oprema za rad: Prsluci otporni na metke; Dodaci za gas maske i respiratore; Zaštitne kape; Kemijska zaštitna odijela; Zaštitna odjeća visoke vidljivosti; Zaštitne pregače; Zaštita za oči; Zaštitne maske; Zaštitne čizme; Zaštitne rukavice; Štitnici za koljena; Maske za zavarivanje; Sigurnosni pojasevi za rad; Sigurnosne uzice za rad
lt-LT: Verslas ir pramonė > Darbo saugos priemonės: Neperšaunamos liemenės; Dujokaukių ir respiratorių priedai; Šalmai; Darbo su kenksmingomis medžiagomis kostiumai; Gerai matomi apsauginiai drabužiai; Apsauginės prijuostės; Apsauginiai akiniai; Apsauginės kaukės; Saugos batai; Apsauginės pirštinės; Kelių apsaugos; Suvirinimo skydeliai; Darbiniai apraišai; Dirželiai įrankiams
ko: 비즈니스/산업 > 작업용 안전 보호 장치: 방탄조끼; 방독면/호흡용 마스크 부대용품; 안전모; 방호복; 고시인성 안전복; 보호용 앞치마; 보안경; 보호용 마스크; 안전화; 안전 장갑; 무릎 보호 패드; 용접 헬멧; 작업용 안전 벨트; 작업용 안전줄
pl: Biznes i przemysł > Środki ochrony osobistej: Kamizelki kuloodporne; Akcesoria do masek gazowych; Kaski; Odzież ochronna do pracy z materiałami niebezpiecznymi; Odzież ostrzegawcza o intensywnej widzialności; Fartuchy ochronne; Okulary ochronne; Maski ochronne; Buty ochronne; Rękawice ochronne; Ochraniacze na kolana; Hełmy dla spawaczy; Siatki bezpieczeństwa; Uwięzie zabezpieczające
ru: Бизнес и промышленность > Защитная экипировка для безопасного выполнения работ: Пуленепробиваемые жилеты; Аксессуары для противогазов и респираторов; Каски; Защитные костюмы; Сигнальная защитная одежда; Защитные фартуки; Средства защиты глаз; Защитные маски; Защитная обувь; Защитные перчатки; Защитные наколенники; Сварочные маски; Страховочные привязи; Страховочные тросы
cs: Obchod a průmysl > Ochranné pomůcky: Neprůstřelné vesty; Plynové masky – příslušenství; Helmy; Obleky pro práci s nebezpečnými materiály; Reflexní bezpečnostní oděvy; Ochranné zástěry; Ochranné brýle; Ochranné masky; Bezpečnostní obuv; Ochranné rukavice; Chrániče kolen; Svářečské kukly; Jisticí postroje; Jisticí lana
it: Commercio e industria > Attrezzature protettive: Giubbotti anti-proiettile; Accessori per maschere antigas e respiratori; Caschi protettivi; Tute materiali pericolosi; Abbigliamento di sicurezza ad alta visibilità; Grembiuli protettivi; Occhiali protettivi; Mascherine protettive; Stivali antinfortunistici; Guanti di protezione; Ginocchiere di sicurezza; Elmetti protettivi; Imbragature per la sicurezza sul lavoro; Cinghie per la sicurezza sul lavoro
fi: Yritys ja teollisuus > Työturvallisuusvälineet: Luotiliivit; Kaasunaamareiden ja hengityssuojaimien lisätarvikkeet; Kypärät; Kemikaalisuojapuvut; Huomiovaatteet; Suojaessut; Suojalasit; Suojamaskit; Turvasaappaat; Turvakäsineet; Polvisuojat; Hitsauskypärät; Työturvallisuusvaljaat; Putoamissuojaimet
nb: Forretninger og industri > Beskyttelsesutstyr for jobbsikkerhet: Skuddsikre vester; Tilbehør til gassmasker og respiratorer; Hjelmer; Drakter for farlige stoffer; Synlighetsklær; Beskyttelsesforkler; Beskyttelsesbriller; Beskyttelsesmasker; Sikkerhetsstøvler; Sikkerhetshansker; Knebeskyttere; Sveisehjelmer; Sikkerhetsseler for arbeidsplassen; Sikkerhetsfester for arbeidsplassen
de: Wirtschaft & Industrie > Arbeitsschutzausrüstung: Kugelsichere Westen; Gasmasken- & Atemschutzmaskenzubehör; Schutzhelme; Chemikalienschutzanzüge; Warnschutzkleidung; Sicherheitsschürzen; Schutzbrillen; Schutzmasken; Sicherheitsschuhe; Schutzhandschuhe; Knieschoner; Schweißhelme; Sicherungsgurte; Halteseile
pt-PT: Business e industrial > Equipamento de proteção de segurança no trabalho: Coletes à prova de bala; Acessórios de máscaras de gás e ventiladores; Capacetes rígidos; Fatos de material perigoso; Vestuário de segurança de alta visibilidade; Aventais de proteção; Equipamento ocular de proteção; Máscaras de proteção; Botas de segurança; Luvas de segurança; Almofadas de joelhos de segurança; Capacetes de soldagem; Arneses de segurança no trabalho; Cordas de segurança no trabalho
zh-CN: 商业/工业 > 劳保/防护用品: 防弹衣; 防毒面具和呼吸器配件; 安全帽; 化学/危险品防护服; 高能见度安全服; 防护围裙; 护目镜; 防护面罩; 安全靴; 安全手套; 护膝垫; 焊接面罩; 工作安全带; 工作安全绳
fr: Entreprise et industrie > Équipement de protection: Gilets pare-balles; Accessoires pour masques à gaz et masques respiratoires; Casques de sécurité; Combinaisons de protection chimique; Vêtements de sécurité à haute visibilité; Tabliers de protection; Lunettes de protection; Masques de protection; Bottes de sécurité; Gants de sécurité; Genouillères; Masques de soudage; Harnais de protection; Longes de sécurité
sv: Företag och industri > Arbetsskyddskläder: Skottsäkra västar; Tillbehör till gasmasker och andningsskydd; Skyddshjälmar; Skyddsdräkter; Varselkläder; Skyddsförkläden; Ögonskydd; Skyddsmasker; Skyddsskor; Säkerhetshandskar; Knäskydd; Svetshjälm; Säkerhetsselar; Säkerhetslinor
ro-RO: Afaceri și sectorul industrial > Echipament de protecție pentru siguranța muncii: Veste antiglonț; Mască de gaz și accesorii pentru mască de protecție; Căști de protecție; Costume pentru materiale periculoase; Îmbrăcăminte de protecție de înaltă vizibilitate; Șorțuri de protecție; Ochelari de protecție; Măști de protecție; Bocanci de protecție; Mănuși de siguranță; Genunchiere de siguranță; Măști de sudură; Hamuri pentru siguranță la locul de muncă; Coardă de siguranță la locul de muncă
ja: ビジネス・産業 > 安全保護用品: 防弾ベスト; ガスマスク・防毒マスク関連商品; 安全ヘルメット; 防護服; 高視認性安全服; 防護エプロン; 作業用ゴーグル; 防護マスク; 安全靴; 安全手袋; 保護用ニーパッド; 溶接ヘルメット; フルハーネス安全帯; 命綱
tr: İş ve Endüstri > İş Güvenliği Koruyucu Kıyafetleri: Kurşun Geçirmez Yelekler; Gaz Maskesi ve Solunum Cihazı Aksesuarları; Baretler; Tehlikeli Maddelere Karşı Koruyucu Elbiseler; Yüksek görünürlüklü güvenlik giysileri; Koruyucu Önlükler; Koruyucu Gözlükler; Koruyucu Maskeler; Güvenlik Botları; Koruyucu Eldivenler; Diz Koruyucular; Kaynak Kaskları; İş Güvenliği Koşumları; Emniyet İpleri
el: Επιχειρηματικός & βιομηχανικός εξοπλισμός > Προστατευτικός εξοπλισμός εργασίας: Αλεξίσφαιρα γιλέκα; Αξεσουάρ μάσκας αερίου & αναπνευστήρα; Κράνη ασφαλείας; Στολές για επικίνδυνα υλικά; Ένδυση ασφαλείας υψηλής ορατότητας; Προστατευτικές ποδιές; Προστατευτικά γυαλιά; Προστατευτικές μάσκες; Μπότες ασφαλείας; Γάντια ασφαλείας; Επιγονατίδες ασφαλείας; Κράνη συγκόλλησης; Ζώνες ασφαλείας εργασίας; Πρόσδεση ασφαλείας εργασίας
bg-BG: Бизнес и промишленост > Защитна екипировка за безопасност при работа: Бронежилетки; Аксесоари за газови маски и респиратори; Каски; Защитни костюми; Сигнално работно облекло; Защитни престилки; Защитни средства за очите; Защитни маски; Предпазни ботуши; Предпазни ръкавици; Предпазни наколенки; Шлемове за заваряване; Работни предпазни колани; Предпазни въжета
nl: Zakelijk en industrieel > Beschermende kleding: Kogelwerende vesten; Accessoires voor gasmaskers en ademhalingstoestellen; Helmen; Gaspakken; Veiligheidskleding met hoge zichtbaarheid; Beschermende schorten; Veiligheidsbrillen; Beschermende maskers; Veiligheidslaarzen; Veiligheidshandschoenen; Kniebeschermers; Lashelmen; Veiligheidsharnassen; Veiligheidslijnen voor het werk